臺灣臺南地方法院刑事判決　　　　　　　　　　　　　　九十一年度訴字第六四號
　　公　訴　人　臺灣台南地方法院檢察署檢察官
　　被　　　告　丙○○
　　　　　　　　乙○○
　　　　　　　　丁○○
右列被告因廢棄物清理法案件，經檢察官提起公訴 (九十年度偵字第九四二六號)，
本院判決如左：
    主  文
丙○○、乙○○、丁○○共同未依廢棄物清理法第四十一條第一項規定領有廢棄物清
除、處理許可文件，從事廢棄物處理，丙○○、乙○○各處有期徒刑壹年肆月，丁○○處有期徒刑壹年貳月，均緩刑參年。
    事  實
一、丙○○、乙○○未依廢棄物清理法第四十一條之第一條（修正前原係第二十條）
    規定領有廢棄物清除、處理許可文件，即基於共同犯意聯絡，自民國九十年七月
    間起擅自共同在丙○○所有坐落台南縣歸仁鄉○○村○○段四五六地號處經營熔
    煉場，以廢鋁料為鋁錠熔煉生產作業，從事一般事業廢棄物之處理。渠二人並自
    民國九十年八月十四日起雇用亦具有共同犯意聯絡之丁○○為現場工人。嗣於九
    十年八月十五日下午五時三十分許，經台南縣警察局歸仁分局會同內政部警政署
    環保警察隊第三中隊在上址當場查獲丁○○正在從事廢鋁料之鋁錠熔煉生產作業
    ，並扣得謝錫燦、乙○○共有之犯罪用之推土機一台、鉗鍋爐一組、過濾煙囪一
    組（按業經台南縣歸仁鄉公所派員載運丟棄）。
二、案經台南縣警察局歸仁分局報請台灣台南地方法院檢察署檢察官偵查起訴。
    理  由
一、右揭事實，業據被告丙○○等三人於審理中一致坦承無訛，並有行政院環境保護
    署水污染稽查紀錄一紙、台南縣環境保護局水污染稽查紀錄一紙、現場照片六張
    附卷及推土機一台、鉗鍋爐一組、過濾煙囪一組扣案可資佐證。且被告等所熔煉
    之廢鋁料，係屬一般事業廢棄物，此一事實，亦據證人即台南縣環保局承辦人員
    甲○○於審理中結證無訛，罪證明確，被告三人犯行均堪以認定。
二、核被告丙○○、乙○○、丁○○三人所為，均係違犯修正後廢棄物清理法第四十
    六條第一項第四款之罪。按被告等行為後，廢棄物清理法原第二十二條第二項第
    四款規定已修正為同法之第四十六條第一項第四款，於九十年十月二十四日公布
    施行，比較新舊法刑度固無不同，但條號已有修正，條文之構成要件內容亦有修
    正，自均應適用裁判時之現行上開修正後規定處罰。被告三人彼此間有犯意聯絡
    及行為分擔，皆為共同正犯。又被告三人前後多次從事廢棄物處理，均係基於一
    個未依規定領有廢棄物清除、處理許可文件之行為所為之繼續犯行，為實質上一
    罪，公訴人認係連續犯，尚有未洽。爰審酌被告三人經營期間不長，規模非鉅，
    情節非重，且審理中坦白認過，態度良好，並渠等之素行、犯罪之動機、手段、
    目的等一切情狀，分別從輕量處如主文所示之刑，以示懲儆。末查被告丙○○、
    乙○○前均未曾受有期徒刑以上刑之宣告，被告丁○○雖曾於於八十六年間因犯
    妨害投票罪，經本院判處有期徒刑一月，如易科罰金，以參佰元折算壹日，褫奪
    公權壹年，緩刑二年確定，惟該案於八十八年五月十七日確定後，迄本案犯罪時
    已滿二年緩刑期間，且其緩刑之宣告並未經撤銷，依刑法第七十六條規定，其刑
    之宣告已失其效力，故應認其亦視同前未曾受有期徒刑以上之宣告，以上有台灣
    高等法院被告全國前案記錄表參份在卷足按，復有台灣台南地方法院檢察署八十
    九年度執字第五二０號、本院八十六年度南簡字第二六三號卷宗足憑，其渠等因
    一時失慮，而觸犯本案犯行，經此偵審程序及科刑教訓，當知所警惕，而無再犯
    之虞，因認對渠等所宣告之刑，以暫不執行為當，均併諭知緩刑參年，以勵自新
    。至被告等犯罪所用之推土機一台、鉗鍋爐一組、過濾煙囪一組，業經台南縣歸
    仁鄉公所派員載運丟棄，業據被告乙○○、丙○○於審理中一致供明在卷，且復
    查無證據足證上開證物仍存在，自堪認已滅失，爰不予宣告沒收，並此敘明。
三、據上論斷，應依刑事訴訟法第二百九十九條第一項前段、修正後廢棄物清理法第
    四十六條第一項第四款，刑法第十一條前段、第二十八條第二條第一項前段、
    第七十四條第一款，判決如主文。
本案經檢察官李啟明到庭執行職務。
中      華      民      國      九十一      年      二    月    十九    日
                                  臺灣臺南地方法院刑事第二庭
                                      法  官    柯  顯  卿
右正本證明與原本無異。
如不服本判決，應於判決送達後十日內向本院提出上訴狀( 應附繕本 )。
                                      書記官    盧  立  勇
中      華      民      國      九十一      年      二    月    二十    日
附錄法條：
廢棄物清理法第四十六條
有下列情形之一者，處一年以上五年以下有期徒刑，得併科新臺幣三百萬元以下罰金
：
一 、任意棄置有害事業廢棄物。
二、事業負責人或相關人員未依本法規定之方式貯存、清除、處理或再利用廢棄物，
    致污染環境。
三、未經主管機關許可，提供土地回填、堆置廢棄物。
四、未依第四十一條第一項規定領有廢棄物清除、處理許可文件，從事廢棄物貯存、
    清除、處理，或未依廢棄物清除、處理許可文件內容貯存、清除、處理廢棄物。
五、執行機關之人員委託未取得許可文件之業者，清除、處理一般廢棄物者；或明知
    受託人非法清除、處理而仍委託。
六、公民營廢棄物處理機構負責人或相關人員、或執行機關之人員未處理廢棄物，開
    具虛偽證明。
無許可文件，以經營廢棄物清除、處理為常業者，處三年以上十年以下有期徒刑，得
併科新臺幣九百萬元以下罰金。
